臺灣高等法院臺中分院刑事判決　　　　 95年度上易字第691號
上　訴　人
即　被　告　丁○○
選任辯護人　曾彥錚律師
上列上訴人因恐嚇案件，不服臺灣南投地方法院94年度易字第44
8號中華民國95年5月2日第一審判決（起訴案號：臺灣南投地方
法院檢察署94年度核退偵字第43號），提起上訴，本院判決如下
：
    主  文
上訴駁回。
    事實及理由
一、本案經本院審理結果，認第一審判決認事用法及量刑均無不
    當，應予維持，並引用第一審判決書記載之事實、證據及理
    由（如附件） 。
二、上訴人即被告上訴仍均否認犯罪，辯稱：伊僅係充當調人，
    根本毋須、亦絕未對告訴人或其家人有何恐嚇威脅之情事；
    當日陪同甲○○至告訴人家中協調債務，全場皆盡力緩和氣
    氛，而最後協調未果，更將王某勸離現場，糾紛方未擴大；
    錄音光碟中「走，跟我們走，跟我們走，看誰有辦法幫你處
    理‧‧」等語應係出自共同被告甲○○之口，而非被告所言
    ，被告在偵查中供認犯行，乃因事隔一年，對當時有無說過
    此話，確已記憶模糊，而偵查庭播放時語音又不夠清晰，加
    以檢察官用「區區一點小事都不敢承認」等類言詞相激下，
    被告一時豪氣頓起，未加深入思索、確認無誤即予供認，惟
    該情確與事實不符云云。惟查被告與甲○○於93年9月3日至
    告訴人住處，其目的何在？被告美其名為「協調債務」，實
    則為「索討債務」，被告與甲○○係朋友關係，與告訴人本
    非熟識，僅同為竹山鎮民而已，被告陪同甲○○至告訴人住
    處索討債務，二人間就當日恐嚇之全部犯行，應係有犯意聯
    絡及行為之分擔，彼此均應負擔另一人之行為責任。是「走
    ，跟我們走，跟我們走，看誰有辦法幫你處理‧‧」之語，
    不論係出自被告之口或出自共犯甲○○之口，均無礙於被告
    之恐嚇罪責。再者告訴人乙○○於偵查、原審及本院審理中
    均一再堅指被告當日確有說「走，跟我們走，跟我們走，看
    誰有辦法幫你處理‧‧」，核與證人吳義馴於偵查、原審、
    證人吳麒麟於原審審理時所證情節大致相符；而被告於檢察
    官勘驗時業已自承該話確實為其所言（見94年度核退偵字第
    43號偵查卷第114頁），其此部分自白與證人乙○○、吳義
    馴、吳麒麟所證相符。被告嗣後雖否認上開恐嚇言語出自其
    口，而請求鑑定錄音光碟之聲紋，然本院將錄音光碟送請法
    務部調查局鑑定，經該局檢驗結果：因對話人複雜且錄音譯
    文內螢光筆所標示之對話內容可供比對語句甚少（每一待鑑
    對象之符合聲紋鑑定分析比對字數約需40個字左右）不符合
    聲紋鑑定條件，故無法作聲紋比對分析，此有該局95年9月4
    日調科參字第09500401780號函足憑（見本院卷第62頁）。
    雖案發時在場之證人甲○○於本院審理中證稱：「走，跟我
    們走，跟我們走，看誰有辦法幫你處理‧‧」、「看誰有辦
    法幫你處理」都是其所言（見本院卷第105頁反面），惟此
    與被告於偵查中之自白及證人乙○○、吳義馴、吳麒麟所證
    述內容不符，所證核屬迴護被告之詞，尚難採信。本件原審
    判決審酌被告前已有搶奪、強盜等前科，現仍在假釋中，猶
    不知謹慎自持，及其犯罪之動機、目的、手段，犯罪所生之
    危害暨犯後矢口否認之態度等一切情狀，量處有期徒刑陸月
    ，並諭知易科罰金之折算標準，堪稱允當，被告上訴意旨略
    以原審對其論罪科刑，認事用法有所違誤云云指摘原判決不
    當，為無理由，應予駁回。至於辯護人另聲請傳訊證人吳錫
    奇、劉紘生以證明被告與告訴人在案發前數年即經由證人吳
    錫奇介紹認識及告訴人之父吳麒麟曾託證人劉紘生與告訴人
    協調本件債務，核均與被告是否有於93年9月3日在告訴人住
    處出言恐嚇告訴人之待證事實無關，自無傳訊之必要，併此
    敘明。
三、按被告行為後，刑法業已修正公布、施行，罰金罰鍰提高標
    準條例第2條並已刪除，被告行為後法律有變更，經比較新
    舊法結果，以被告行為時之舊法較為有利於被告，是依刑法
    第2條第1項前段之規定，應適用被告行為時之舊法即修正前
    之刑法及修正前罰金罰鍰提高標準條例第2條之規定。
四、又行為後法律有變更者，依修正前刑法第2條第1項之規定，
    以適用裁判時法為原則，如行為時法有利於行為人，則例外
    適用行為時法；依修正後刑法第2條第1項規定，以適用行為
    時法為原則，但如裁判時法有利於行為人，則例外的適用裁
    判時法。以往實務見解，雖認原判決未及比較適用新舊法時
    ，於上訴後，比較結果以舊法有利於行為人，而原判決別無
    其他撤銷事由時，仍應由本院以此為由撤銷改判。惟修正後
    刑法第2條第1項之規定既係以適用行為時法為原則，因此原
    判決雖未及比較適用，然上訴本院後，經比較新舊法結果，
    行為後之法律並非較有利於行為人，自仍應適用行為時法，
    則原判決適用行為時法即無不當，自不構成撤銷之事由，附
    此敘明。
五、被告經合法傳喚，無正當理由不到庭，爰不待其陳述逕行判
    決。
六、據上論斷，應依刑事訴訟法第371條、第373條、第368條，
    判決如主文。
本案經檢察官丙○到庭執行職務。
中　　華　　民　　國　　96　　年　　1 　　月　　9 　　日
                  刑事第十庭    審判長法　官  林  照  明
                                      法　官  蔡  名  曜
                                      法　官  李  平  勳
上列正本證明與原本無異。
不得上訴。
                                      書記官　王  麗  珍
中　　華　　民　　國　　96　　年　　1 　　月　　9 　　日
附錄論罪科刑法條：
刑法第305條
以加害生命、身體、自由、名譽、財產之事恐嚇他人，致生危害
於安全者，處2年以下有期徒刑、拘役或3百元以下罰金。
